【裁判字號】    89,訴,287
【裁判日期】    890317
【裁判案由】    毒品危害防制條例
【裁判全文】
臺灣高雄地方法院刑事判決                          八十九年度訴字第二八七號
    公  訴  人  臺灣高雄地方法院檢察署檢察官
    被      告  甲○○
右列被告因毒品危害防制條例案件，經檢察官提起公訴（八十八年度偵緝字第二０五
七號、八十八年度毒偵字第三二二七號），本院判決如左：
    主    文
甲○○施用第一級毒品，累犯，處有期徒刑拾月，第一級毒品海洛因肆包（如附表編
號３、４所示，驗後淨重零點貳捌公克）沒收銷燬之；注射針筒支、夾鏈袋伍個（
如附表編號３、４所示），均沒收；又連續施用第二級毒品，累犯，處有期徒刑拾月
，第二級毒品安非他命伍包（如附表編號２、３、４所示，驗前毛重肆點零玖公克、
驗後毛重點捌柒公克）、吸食工具壹組（如附表編號２所示）、玻璃管壹支（如附
表編號３所示）、夾鏈袋捌個（如附表編號４所示）、勺子貳支（如附表編號４所示
）、玻璃吸管壹支（如附表編號４所示），均沒收銷燬之。應執行有期徒刑壹年陸月
，第一級毒品海洛因肆包（驗後淨重零點貳捌公克）、第二級毒品安非他命伍包（驗
前毛重肆點零玖公克、驗後毛重點捌柒公克）、吸食工具壹組、玻璃管壹支、夾鏈
袋捌個、勺子貳支、玻璃吸管壹支，均沒收銷燬之；注射針筒支、夾鏈袋伍個，均
沒收。
    事    實
一、甲○○前曾於民國（下同）八十六年七月二日因麻醉藥品管理條例案件，經本院
    判處有期徒刑四月，如易科罰金，以三百元折算一日，於八十六年七月二十一日
    判決確定，於八十六年十月十五日送監執行，於八十七年二月十四日執行完畢；
    復於八十七年二月十七日因傷害罪，經本院判處拘役三十日，如易科罰金，以三
    百元折算一日，於八十七年五月四日判決確定，於八十七年七月十三日准予易科
    罰金繳納罰金執行完畢。詎仍不知悔改，因施用毒品案件，經臺灣高雄地方法院
    檢察署檢察官聲請本院以八十八年度毒聲字第四八八五號裁定送勒戒處所觀察、
    勒戒後，認無繼續施用毒品之傾向，由臺灣高雄地方法院檢察署檢察官於八十八
    年七月二十六日以八十八年度偵字第一七五二０號處分不起訴確定後。甲○○另
    基於概括犯意，自八十八年九月中旬某日起至八十八年十二月九日晚上十一時許
    止，連續在高雄縣鳳山市朋友住處，以玻璃瓶過濾器施用第二級毒品安非他命多
    次，平均一星期施用二至三次；復另基於施抈第一級毒品海洛因之犯意，於八十
    八年十一月三日下午六時許起回溯二十四小時內之某時，在不詳地點、以不詳方
    法施用第一級毒品海洛因一次。而被告分別於如附表所示之時間、地點為警查獲
    ，並扣得如附表所示之物品，經臺灣高雄地方法院檢察署檢察官聲請本院以八十
    八年度毒聲字第七九三一號裁定送勒戒處所觀察、勒戒後，認有繼續施用毒品傾
    向，再經臺灣高雄地方法院檢察署檢察官聲請本院以八十九年度毒聲字第一０三
    號裁定令入戒治處所施以強制戒治。
二、案經高雄縣警察局鳳山分局、內政部警政署高雄港務警察所、高雄市政府警察局
    三民第二分局移送臺灣高雄地方法院檢察署檢察官偵查起訴。
    理    由
一、訊據被告甲○○對於右揭施用第二級毒品安非他命之事實，固供承不諱，惟矢口
    否認有何施用第一級毒品海洛因之犯行。經查，
  (一)被告於如附表編號１、３、４所示之時間、地點為警查獲，經警採其尿液分別送
    請高雄縣衛生局、高雄市立凱旋醫院檢驗結果，檢出甲基安非他命呈陽性反應，
    其中編號３之部分並檢出嗎啡呈陽性反應，此分別有高雄縣衛生局八十八年十月
    八八煙檢字第二二六九號煙毒尿液檢驗成績書、高雄市立凱旋醫院八十八年十一
    月十九日高市凱醫檢字第００三八二號、八十八年十二月高市凱醫檢字第００四
    三二號煙毒尿液檢驗成績書各一紙附卷可稽。
  (二)被告於附表所示之時間、地點為警查獲時，其中(1)於如附表編號２所示之時間、
    地點，係警持搜索票至高雄縣鳳山市○○○路一九二巷一０三弄四十一號處之皮
    被告房間內搜索，查獲安非他命一包及吸食工具一組扣案足資佐證，雖當時被告
    不在場，然經其母親王秀娥在場，稱該房間為被告之房間，則安非他命一包及吸
    食工具一組應屬被告所有，至堪認定，而上開安非他命一包及吸食工具一組，經
    本院送請高雄醫學院附設中和紀念醫院檢驗結果，該包安非他命確係有甲基安非
    他命（驗前毛重一．０三公克，驗後毛重０．九八公克），吸食工具確含甲基安
    非他命，此有該院八十九年二月二十二日編號Ｂ0000000號、Ｂ0000
    000號檢驗報告單各一紙附卷可稽；(2)於如附表編號３所示之時間、地點，為
    警在其居住之房間內，查獲海洛因一包、安非他命二包、注射針筒三支、玻璃管
    一支、空夾鏈五個扣案足資佐證，而查獲海洛因一包，經送請法務部調查局檢驗
    結果，確係海洛因（驗後淨重０．０四公克），有該局八十八年十二月八日00
    000000號鑑定通知書一紙在卷可稽；而安非他命二包、玻璃管一支，經送
    請高雄醫學院附設中和紀念醫院檢驗結果，確係或含有甲基安非他命，此有該院
    八十九年二月二十二日編號Ｂ0000000號、Ｂ0000000號檢驗報告
    單各一紙附卷可稽；而注射針筒三支、空夾鏈袋五個，經送請高雄醫學院附設中
    和紀念醫院檢驗結果，未含有甲基安非他命，此有該院八十九年二月二十二日編
    號Ｂ0000000號、Ｂ0000000號檢驗報告單各一紙附卷可稽（按本
    院僅請求檢驗有無甲基安非他命反應而已）；(3)於如附表編號４所示之時間、地
    點，為警在其駕駛之車牌號碼Ｎ六－二一五八號自小客車內，查獲海洛因四包、
    安非他命二包、夾鏈袋八個、勺子二支、玻璃吸管一支扣案足資佐證，而查獲海
    洛因四包，經送請法務部調查局檢驗結果，僅其中三包確係海洛因（驗後淨重０
    ．二四公克），有該局八十九年一月十四日00000000號鑑定通知書一紙
    在卷可稽；而安非他命二包、夾鏈袋八個、勺子二支、玻璃吸管一支，經送請高
    雄醫學院附設中和紀念醫院檢驗結果，確係或含有甲基安非他命，此有該院八十
    九年二月二十二日編號Ｂ0000000號、Ｂ0000000號、Ｂ0000
    000號、Ｂ0000000號檢驗報告單各一紙附卷可稽。
  (三)再以，海洛因施用入人體後水解還原成嗎啡，再循嗎啡之代謝方式排體外，亦據
    行政院衛生署藥物食品檢驗局七十三藥檢壹字第○三○二二一號函說明綦詳。另
    依醫學臨床實驗及根據英國藥學會出版Isolation and Indentification of Dru
    gs乙書第二九三頁載明：海洛因經注射入人體後，在體內迅速水解成6-Monoa ce
    ty Imorp hine，再緩緩繼續水解成嗎啡，然後再循嗎啡之代謝方式排出，同書
    第四三一～四三二頁並載有：嗎啡經注射入人體後，約百分之五十以上於八小時
    內自尿中排出，至二十四小時排出約百分之九十，但四十八小時後仍有微量可檢
    出等語。此外，按通常健康成人一次注射嗎啡十五公絲，而以現行採用蟻醛酸試
    液及鉬鋑銨酸試液檢檢驗其尿液時，注射後八小時內所排尿液易於檢出；八小時
    至二十四小時，視其取尿時間及尿量多寡，可能檢出；至二十四小時以後所排之
    尿液，用上述方法已難檢出，亦據行政院衛生署藥物食品檢驗局七十三年十一月
    三十日（73）藥檢壹字第○三○二二一號函釋在案。又若非長時間與吸毒者直接
    相向且存心大量吸入吸毒者所呼出之煙氣，以二手煙中可能存在之低劑量煙毒或
    安非他命，應不致在尿液中檢驗出煙毒或安非他命反應，此有法務部調查局八十
    二年八月六日八二發技一字第四一五三號函釋在案，準此，則被告於如附表編號
    ３所示之時間、地點被查獲前二十四小時內，確有施用第一級毒品海洛因之行為
    ，殆無疑義。是以，被告前開所辯，我沒有吸食海洛因，可能是吸到二手煙云云
    ，係屬避重就輕卸責之詞，委無足採。
  (四)又被告前因施用毒品案件，經臺灣高雄地方法院檢察署聲請本院以八十八年度毒
    聲字第四八八五號裁定送勒戒處所觀察、勒戒後，認無繼續施用毒品之傾向，由
    臺灣高雄地方法院檢察署檢察官於八十八年七月二十六日以八十八年度偵字第一
    七五二０號處分不起訴確定，有臺灣高雄地方法院檢察署八十八年偵緝字第二０
    五七號、八十八年度毒偵字第三二二七號聲請書在卷可稽，其於五年內再犯毒品
    危害防制條例第十條第一項、第二項之罪，且經本院以八十八年度毒聲字第七九
    三一號裁定送高雄看守所附設勒戒所觀察、勒戒後，認有繼續施用毒品傾向，亦
    有該所八十八年十二月二十二日高所坤戒勒字第五四一二函附證明書在卷可憑，
    經臺灣高雄地方法院檢察署聲請本院以八十九年毒聲字第一０三號裁定令入戒治
    處所施以強制戒治，亦有本院被告院內索引卡紀錄表可參。
  (五)綜上，被告前開所辯，無非係圖卸責之詞，委無足採。事證明確，被告右揭犯行
    ，洵堪認定。
二、核被告所為，係犯有毒品危害防制條例第十條第一項之施用第一級毒品、及同條
    第二項之施用第二級毒品罪。被告分別持有第一級毒品海洛因、第二級毒品安非
    他命，嗣進而施用之，其持有之低度行為應為施用之高度行為所吸收，均不另論
    罪。被告先後多次施用第二級毒品安非他命之行為，時間緊接，犯罪構成要件相
    同，顯係出於概括之犯意為之，為連續犯，爰依刑法第五十六條之規定以一罪論
    ，並加重其刑。被告所犯施用第一級毒品、施用第二級毒品罪二罪之間，犯意各
    別，行為互殊，應予分論併罰。查被告前曾於八十六年七月二日因麻醉藥品管理
    條例案件，經本院判處有期徒刑四月，如易科罰金，以三百元折算一日，於八十
    六年七月二十一日判決確定，於八十六年十月十五日送監執行，於八十七年二月
    十四日執行完畢之事實，此有臺灣高等法院被告全國前案紀錄表在卷可按，其於
    五年之內再犯有期徒刑以上之本罪，係屬累犯，應依刑法第四十七條之規定加重
    其刑。爰審酌被告曾有施用安非他命前科，經執行完畢，竟不知悔改，再犯施用
    毒品罪，經檢察官依初次勒戒、觀察後無繼續施用傾向為不起訴處分確定後，仍
    不知悔改警惕，猶繼續施用毒品，有失政府制定毒品危害防制條例之立法美意，
    本不宜寬貸，惟此乃自戕行為及犯後已坦承部分犯行，態度良好等一切情狀，分
    別量處如主文所示之刑，並定其應執行之刑，以資懲儆。至於(一)於如附表編號２
    所示扣案之安非他命一包（驗前毛重一．０三公克，驗後毛重０．九八公克）、
    吸食工具一組（有甲基安非他命反應），被告雖否認為其所有，惟上開物品係在
    被告使用之房間內查獲，應係被告所有無訛，被告所辯無非卸責之詞，不足採信
    ，其中安非他命一包，依毒品危害防制條例第二條之規定，係屬第二級毒品，而
    吸食工具一組，業已無法與安非他命剝離，亦屬第二級毒品安非他命，爰均依毒
    品危害防制條第十八條第一項前段規定，予以宣告沒收銷燬之；(二)於如附表編號
    ３所示扣案之海洛因一包（驗後淨重０．０四公克，包裝重０．二六公克）、安
    非他命二包（驗前毛重一．五０公克，驗後毛重一．四五公克）、玻璃管一支（
    甲基安非他命反應）、注射針筒三支、空夾鏈袋五個，被告除承認玻璃管一支為
    其所有外，其餘物品非其所有，惟上開物品係在被告使用之房間內查獲，應係被
    告所有無訛，被告所辯無非卸責之詞，不足採信，其中海洛因一包、安非他命二
    包，依毒品危害防制條例第二條之規定，係分屬第一級、第二級毒品，而玻璃管
    一支，業已無法與安非他命剝離，亦屬第二級毒品安非他命，爰均依毒品危害防
    制條第十八條第一項前段規定，予以宣告沒收銷燬之；而注射針筒三支、空夾鏈
    袋五個，因本院送請高雄醫學院附設中和紀念醫院檢驗時，僅就其是否含有甲基
    安非他命請求鑑定，故未檢出甲基安非他命反應，惟被告被查獲經採其尿液，檢
    驗結果，檢出嗎啡、甲基安非他命均呈陽性反應，此有高雄市立凱旋醫院八十八
    年十一月十九日高市凱醫檢字第００三八二號煙毒尿液檢驗成績書一紙在卷可稽
    ，足見注射針筒三支、空夾鏈袋五個，應係供被告犯施用第一級毒品犯罪所用之
    物，爰依刑法第三十八條第一項第二款之規定，予以宣告沒收；(三)於如附表編號
    ４所示扣案之海洛因三包（驗後淨重０．二四公克，包裝重０．八七公克）、安
    非他命二包（驗前毛重一．四九公克，驗後毛重一．四四公克）、夾鏈袋八個（
    有甲基安非他命反應）、勺子二支（有甲基安非他命反應）、玻璃吸管一支（有
    甲基安非他命反應），被告除承認其中安非他命一包為其所有外，其餘物品非其
    所有，惟上開物品係在被告所駕駛之自小客車內查獲，應係被告所有無訛，被告
    所辯無非卸責之詞，不足採信，其中海洛因三包、安非他命二包，依毒品危害防
    制條例第二條之規定，係分屬第一級、第二級毒品，而夾鏈袋八個、勺子二支、
    玻璃吸管一支，業已無法與安非他命剝離，亦屬第二級毒品安非他命，爰均依毒
    品危害防制條第十八條第一項前段規定，予以宣告沒收銷燬之；(四)至於如附表編
    號１所示扣案吸食器二個，係屬同案被查獲之鐘錦凰所有，此業據鐘錦凰於警訊
    時供承明確；而小塑膠袋一個則無法證明為被告所有；及打火機一個，雖為被告
    所有，但無法證明為其供做犯施用第一級毒品、第二級毒品犯行所有之物品；而
    於如附表編號４所示之另一包粉末，經送請法務部調查局檢驗結果，無海洛因、
    甲基安非他命、大麻、古柯鹼之反應，有該局八十九年一月十四日000000
    00號鑑定知書一紙在卷可查，爰均不予宣告沒收，附予敘明。
據上論斷，應依刑事訴訟法第二百九十九條第一項前段，毒品危害防制條例第十條第
一項、第二項、第十八條第一項，刑法第十一條、第五十六條、第四十七條、第五十
一條第五款、第三十八條第一項第二款，判決如主文。
中      華      民      國    八十九    年      三      月     十七     日
                                  台灣高雄地方法院刑事庭
                                      法  官  顏  世  傑
右正本證明與原本無異。
如不服本判決，應於判決送達後十日內，向本院提出上訴狀。
                                      書記官  呂  怜  勳
中      華      民      國    八十九    年      三      月     十七     日
附錄本案論罪科刑法條：
毒品危害防制條例第十條：
  施用第一級毒品者，處六月以上五年以下有期徒刑。
  施用第二級毒品者，處三年以下有期徒刑。
附表：
┌─┬────┬────────┬─────────┬────────────┬───┐
│編│時    間│地            點│扣   案    物   品│地檢署案號、偵查結果、尿│備  註│
│號│（查獲）│（查        獲）│及  檢  驗  報  告│液報告。                │      │
├─┼────┼────────┼─────────┼────────────┼───┤
│１│八十八年│高雄縣大寮鄉江山│(1)吸食器二個。    │(1)臺灣高雄地方法院檢察署│高雄縣│
│  │九月十五│路七十三之十六號│(2)小塑膠袋一個。  │  八十八年度毒偵字第一一│警察局│
│  │日下午五│四樓            │(3)打火機一個。    │  三三號。              │鳳山分│
│  │時許    │                │(1)、(2)經送請高雄醫│(2)高雄縣衛生局八十八年十│局    │
│  │        │                │學院附設中和紀念醫│  月八八煙檢字第二二六九│      │
│  │        │                │院檢驗結果，無甲基│  號煙毒尿液檢驗成績書，│      │
│  │        │                │安非他命反應，該院│  甲基安非他命呈陽性反應│      │
│  │        │                │八十九年二月二十二│  。                    │      │
│  │        │                │日編號Ｂ八九００一│                        │      │
│  │       │                │二七號、Ｂ八九００│                        │      │
│  │        │                │一二八號檢驗報告單│                        │      │
│  │        │                │各一紙。          │                        │      │
├─┼────┼────────┼─────────┼────────────┼───┤
│２│八十八年│高雄縣鳳山市中山│(1)安非他命一包。（│(1)臺灣高雄地方法院檢察署│內政部│
│  │十月二十│東路一九二巷一０│  驗前毛重一．０三│  八十八年度偵字第二七六│警政署│
│  │九日下午│三弄四十一號，警│  公克，驗後毛重０│  六四號。              │高雄港│
│  │一時許  │方持搜索票至該處│  ．九八公克）高雄│(2)被告不在場，未採尿。  │務警察│
│  │        │搜索，在被告所居│  醫學院附設中和紀│                        │所    │
│  │        │住之房間內查獲安│  念醫院八十九年二│                        │      │
│  │        │非他命一包、吸食│  月二十二日編號Ｂ│                        │      │
│  │        │器一組，現場僅被│  0000000號│                        │      │
│  │        │告之母親王秀娥在│  檢驗報告單。    │                        │      │
│  │        │場，被告不在場。│(2)吸食工具一組。有│                        │      │
│  │        │                │  甲基安非他命反應│                        │      │
│  │        │                │  ，高雄醫學院附設│                        │      │
│  │        │                │  中和紀念醫院八十│                        │      │
│  │        │                │  九年二月二十二日│                        │      │
│  │        │                │  編號Ｂ八九００一│                        │      │
│  │        │                │  二二號檢驗報告單│                        │      │
│  │        │                │  。              │                        │      │
├─┼────┼────────┼─────────┼────────────┼───┤
│３│八十八年│高雄縣鳳山市五甲│(1)海洛因一包（在被│(1)臺灣高雄地方法院檢察署│高雄市│
│  │十一月三│一路八十六號「麗│  告房內桌上發覺）│  八十八年度毒偵字第二三│政府警│
│  │日下午六│都大旅社三０六室│  ，經送請法務部調│  七三號。              │察局三│
│  │時許    │」內            │  調查局檢驗結果確│(2)高雄市立凱旋醫院八十八│民第二│
│  │        │                │  係海洛因（八十八│  年十一月十九日高市凱醫│分局  │
│  │        │                │  八年十二月八日八│  檢字第００三八二號煙毒│      │
│  │        │                │  0000000號│  尿液檢驗成績書，甲基安│      │
│  │        │                │  鑑定通知書，淨重│  非他命、嗎啡均呈陽性反│      │
│  │        │                │  ０．０四公克）  │  應。                  │      │
│  │        │                │(2)安非他命二包。（│                        │      │
│  │        │                │  驗前毛重一．五０│                        │      │
│  │        │                │  公克，驗後毛重一│                        │      │
│  │        │             │  ．四五公克）高雄│                        │      │
│  │        │                │  醫學院附設中和紀│                        │      │
│  │        │                │  念醫院八十九年二│                        │      │
│  │        │                │  月二十二日編號Ｂ│                        │      │
│  │        │                │  0000000號│                        │      │
│  │        │                │  檢驗報告單。在被│                        │      │
│  │        │                │  告房間內桌上查獲│                        │      │
│  │        │                │  。              │                        │      │
│  │        │                │(3)注射針筒三支。（│                        │      │
│  │        │                │  在被告房間內上發│                        │      │
│  │        │                │  現）。          │                        │      │
│  │        │                │(4)玻璃管一支。（在│                        │      │
│  │        │                │  被告房間內桌上發│                        │      │
│  │        │                │  現），有甲基安非│                        │      │
│  │        │                │  他命反應，高雄醫│                        │      │
│  │        │                │  學院附設中和紀念│                        │      │
│  │        │                │  醫院八十九年二月│                        │      │
│  │        │                │  二十二日編號Ｂ八│                        │      │
│  │        │                │  九００一三六號檢│                        │      │
│  │        │                │  驗報告單。      │                        │      │
│  │        │                │(5)空夾鏈袋五個。無│                        │      │
│  │        │                │  甲基安非他命反應│                        │      │
│  │        │                │  ，高雄醫學院附設│                        │      │
│  │        │                │  中和紀念醫院八十│                        │      │
│  │        │                │  九年二月二十二日│                        │      │
│  │        │                │  編號Ｂ八九００一│                        │      │
│  │        │                │  三七號檢驗報告單│                        │      │
│  │        │                │  。              │                        │      │
├─┼────┼────────┼─────────┼────────────┼───┤
│４│八十八年│高雄市三民區西頭│在被告所駕駛之車牌│(1)臺灣高雄地方法院檢察署│高雄市│
│  │十二月十│段「大眾釣蝦場」│號碼Ｎ六－二一五八│  八十八年度毒偵字第三二│政府警│
│  │一日下午│旁              │號自小客車上查獲。│  二二七號、八十八年度偵│察局三│
│  │六時三十│                │(1)海洛因四包。經送│  緝字第二０五七號。    │民第二│
│  │分許    │                │  請法務部調查局檢│(2)高雄市立凱旋醫院八十八│分局  │
│  │        │ │  驗結果，其中三包│  年十二月高市凱醫檢字第│      │
│  │        │                │  確係海洛因，淨重│  ００四三二號煙毒尿液檢│      │
│  │        │                │  ０．二四公克，另│  驗成績書，甲基安非他命│      │
│  │        │                │  一包則非海洛因或│  呈陽性反應。          │      │
│  │        │                │  甲基安非他命或大│                        │      │
│  │        │                │  麻或古柯鹼（八十│                        │      │
│  │        │                │  九年一月十四日八│                        │      │
│  │        │                │  0000000號│                        │      │
│  │        │                │  鑑定通知書）。  │                        │      │
│  │        │                │(2)安非他命二包。（│                        │      │
│  │        │                │  驗前毛重一．四九│                        │      │
│  │        │                │  公克，驗後毛重一│             │      │
│  │        │                │  ．四四公克）高雄│                        │      │
│  │        │                │  醫學院附設中和紀│                        │      │
│  │        │                │  念醫院八十九年二│                        │      │
│  │        │                │  月二十二日編號Ｂ│                        │      │
│  │        │                │  0000000號│                        │      │
│  │        │                │  檢驗報告單。    │                        │      │
│  │        │                │(3)夾鏈袋八個。有甲│                        │      │
│  │        │                │  基安非他命反應（│                        │      │
│  │        │                │  高雄醫學院附設中│                        │      │
│  │        │                │  和紀念醫院八十九│                        │      │
│  │        │                │  年二月二十二日編│                        │      │
│  │     │                │  號Ｂ八九００一二│                        │      │
│  │        │                │  六號檢驗報告單。│                        │      │
│  │        │                │(4)勺子二支。有甲基│                        │      │
│  │        │                │  安非他命反應（高│                        │      │
│  │        │                │  雄醫學院附設中和│                        │      │
│  │        │                │  紀念醫院八十九年│                        │      │
│  │        │                │  二月二十二日編號│                        │      │
│  │        │                │  Ｂ0000000│                        │      │
│  │        │                │  號檢驗報告單）。│                        │      │
│  │        │                │(5)玻璃吸管一支。有│                        │      │
│  │        │                │  甲基安非他命反應│                        │      │
│  │        │                │  （高雄醫學院附設│                        │      │
│  │        │                │  中和紀念醫院八十│                        │      │
│  │        │                │  九年二月二十二日│                        │      │
│  │        │                │  編號Ｂ八九００一│                        │      │
│  │        │                │  二四號檢驗報告單│                        │      │
│  │        │                │  ）。            │                        │      │
└─┴────┴────────┴─────────┴────────────┴───┘


司法院資訊處製作；財團法人民間司法改革基金會備份。
